臺灣板橋地方法院刑事判決　　　　　　　　　　　　　九十一年度易字第六五九號
　　公　訴　人　臺灣板橋地方法院檢察署檢察官
　　被　　　告　甲○○
　　　　　　　　乙○○
右列被告因妨害風化案件，經檢察官提起公訴（九十年度偵字第一四一八四號、九十
一年度偵字第二一三三號），本院判決如左：
    主  文
甲○○共同連續販賣猥褻之光碟片，處有期徒刑肆月，如易科罰金，以參佰元折算壹
日，緩刑參年。如附表一、二所示之物，均沒收。
乙○○共同連續販賣猥褻之光碟片，處有期徒刑參月，如易科罰金，以參佰元折算壹
日，緩刑參年。如附表一、二所示之物，均沒收。
    事  實
一、甲○○基於意圖販賣而製造猥褻光碟片之概括犯意，自民國九十年七月間某日起
    至九十年八月二十四日止，在台北縣中和市○○街八十九巷二弄十六號之四住處
    ，利用個人電腦，在網路購得母片，即連續擅自重製撫摸生殖器官、性交、口交
    、性行為過程之猥褻光碟片，復於同年七月中旬起至同年八月二十四日止與乙○
    ○基於販賣猥褻光碟片之概括犯意聯絡，利用網際網路新聞群組（ｔｗ．ｂｂｓ
    ．ｓｃｉ．ｓｅｘ）刊登廣告販賣色情光碟片，提供電子郵件信箱帳號（Ｅ─Ｍ
    ＡＩＬ：wuyu@ms5.url.com.tw）接受Ｅ─ＭＡＩＬ訂單，並以行動電話000
    0000000作為訂貨聯絡之用，於客戶聯絡訂貨後，再由乙○○至郵局交寄
    光碟片，並以郵局送貨代收貨款之方式，共同販賣擅自重製之猥褻光碟片，每套
    二十片以新台幣（下同）一千元賣出，貨款匯入乙○○郵局之00000000
    000000帳戶內。迄九十年八月二十四日二十二時四十分許，在上址住處為
    警查獲，並於前開住處搜索扣得電腦主機一部、數據機一台、對拷燒錄器一部、
    男女性交、口交等猥褻畫面之無碼猥褻光碟片二百二十九片、壞片光碟三十片、
    行動電話（型號：Ｍｏｔｏｒｏｌａ  ｃｄ９２８、門號：000000000
    0）一具。
二、案經台北市政府警察局移送台灣板橋地方法院檢察署檢察官偵查起訴。
    理  由
一、訊據被告甲○○、乙○○對右揭事實均坦承不諱（詳參本院九十一年三月十四日
    訊問筆錄、九十一年五月二日審判筆錄），且有郵政儲金金融卡、代收貨價郵件
    詳情單影本在卷足參，並有被告甲○○網頁列印資料、光碟目錄、猥褻圖片、扣
    案電腦主機一部、數據機一台、對拷燒錄器一部、猥褻光碟片二百二十九片、壞
    片光碟三十片、行動電話（型號：Ｍｏｔｏｒｏｌａ  ｃｄ９２８、門號：00
    00000000）一具扣案可資佐證，被告二人之前揭自白，非出於強暴、脅
    迫、利誘、詐欺、違法羈押或其他不正之方法，且與事實相符，自得為證據甚明
    。再查，扣案光碟片片中人物有撫摸生殖器官、性交、口交、性行為過程清晰可
    見，其內容並無含蓄之美，而是將男女之性行為過程完全予以具體的暴露顯現，
    且其程度已達在客觀上，足以挑起、刺激或滿足性慾，並引起普通一般人羞恥或
    厭惡感而侵害性的道德感情，已有礙社會風化等情，並有勘驗筆錄在卷足稽，本
    件事證明確，被告甲○○、乙○○二人犯行均堪以認定。
二、核被告甲○○、乙○○二人所為，均係犯刑法第二百三十五條第一項之販賣猥褻
    物品罪，被告甲○○所為復犯同法第二百三十五條第二項之製造猥褻物品罪。被
    告二人就上開販賣猥褻物品罪間，有犯意聯絡與行為分擔，為共同正犯。被告甲
    ○○、乙○○先後多次販賣猥褻物品暨丙○○多次意圖販賣而製造猥褻物品，均
    時間緊接，犯罪構成要件相同，顯係基於概括犯意為之，應各依連續犯規定論以
    一罪，並加重其刑。按刑法上所謂犯罪行為之吸收關係，係指其低度行為為高度
    行為所吸收（例如由收受偽造紙幣、器械、原料而偽造紙幣，其收受偽造紙幣、
    器械、原料之低度行為，為偽造紙幣之高度行為所吸收），或某種犯罪行為之性
    質或結果當然含有他罪之成分，自亦當然吸收者而言（例如行使偽造之紙幣購買
    物品，既曰行使，當然冒充真幣，則性質上含有詐欺之成分，已為行使偽造紙幣
    所吸收）。本件被告丁○○製造、販賣光碟片之各犯罪行為，彼此程度不相關連
    ，本難謂有低度行為與高度行為之關係。且製造按其性質或結果，又非當然含有
    販賣之成分，故兩者之間祗能謂有刑法第五十五條之方法結果之牽連關係，應從
    一重論以販賣猥褻物品罪，此有最高法院六十六年第一次刑庭庭推總會決議決定
    意旨、最高法院四十二年度台上字第四一○號判例要旨可資參照，公訴人認被告
    甲○○前開販賣之低度行為應為製造之高度行為所吸收，不另論之云云，容有誤
    會。爰審酌被告二人之素行、其犯罪之動機、目的、手段、查扣之猥褻物品之數
    量、販賣猥褻光碟片影響社會善良風俗，所生危害固匪淺，惟犯罪後坦承犯行，
    態度良好等一切情狀，各量處如主文所示之刑，併均諭知易科罰金之折算標準，
    以資懲儆。又被告二人前未曾受有期徒刑以上刑之宣告，因一時失慮，偶罹刑典
    ，事後亦已坦承犯行，並表明深具悔意，經此刑之宣告後，應知警惕而無再犯之
    虞，本院因認暫不執行其刑為當，均併予以宣告緩刑各參年，用啟自新。
三、扣案如附表一所示之物，為被告甲○○所有，供犯罪所用之物，已據被告甲○○
    自承在卷，爰依刑法第三十八條第一項第二款宣告沒收，另如附表二所示之物，
    不問屬於犯人與否，爰依刑法第二百三十五條第三項之規定，予宣告沒收。再光
    碟片三十片壞片，已無有文字、圖畫聲音或影像附著，亦非供犯罪所用之物，爰
    不為沒收之諭知。
據上論斷，應依刑事訴訟法第二百九十九條第一項前段，刑法第二十八條、第五十六
條、第二百三十五條第一項、第二項、第三項、第五十五條、第七十四條第一款、第
三十八條第一項第二款，判決如主文。
本案經檢察官徐名駒到庭執行職務。
中      華      民      國    九十一    年      五      月     十六     日
                              臺灣板橋地方法院刑事第四庭
                                      法  官
右正本證明與原本無異。
如不服本判決，應於判決送達後十日內向本院提出上訴狀 (應附繕本) ，上訴於
                                          書記官    彭麗紅
中      華      民      國      九十一      年    五    月    二十二    日
＊附錄本案論罪科刑法條全文＊
刑法第二百三十五條第一項：
散布、播放或販賣猥褻之文字、圖畫、聲音、影像或其他物品，或公然陳列，或以他
法供人觀覽、聽聞者，處二年以下有期徒刑、拘役或科或併科三萬元以下罰金。
意圖散布、播放、販賣而製造、持有前項之文字、圖畫、聲音、影像及其附著物或其
他物品者，亦同。
前二項之文字、圖畫、聲音或影像之附著物及物品，不問屬於犯人與否沒收之。
~W2Z2;附表一：                                                     ~W1Z1;
    電腦主機一部
    數據機一台
    對拷燒錄器一部
    行動電話（型號：Ｍｏｔｏｒｏｌａ  ｃｄ９２８、門號：000000000
    0）一具
~W2Z2;附表二：                                                     ~W1Z1;
    男女性交、口交等猥褻畫面之無碼猥褻光碟片二百二十九片